hr-HR: Vrsta uključenog kofera: Kovčeg za transport; Mekana torba; Tvrdi kovčeg; Kovčeg nije uključen; Mekana torba; Ostalo
en: Included case type: Flight case; Gig bag; Hard case; No case included; Soft case; Other
bg-BG: Тип включен калъф: Транспортен кейс; Текстилен калъф; Твърд калъф; Не е включен калъф; Мек калъф; Други
pt-PT: Tipo de estojo incluído: Flight case; Saco de transporte; Estojo rígido; Nenhum estojo incluído; Estojo macio; Outro
pt-BR: Tipo de caso incluso: Flight case; Gig bag; Estojo rígido; Sem estojo incluído; Estojo flexível; Outro
zh-TW: 包含保護殼類型: 飛行盒; 樂器袋; 硬殼; 不含外盒; 軟盒; 其他
de: Enthaltener Koffertyp: Flightcase; Gigbag; Hartschalenkoffer; Kein Koffer inbegriffen; Softcase; Sonstige
cs: Typ přiloženého pouzdra: Přepravní kufr; Gig bag; Pevné pouzdro; Bez pouzdra; Měkké pouzdro; Jiné
sk-SK: Vrátane typu puzdra: Prepravný kufor; Taška na nástroj; Pevné puzdro; Bez puzdra; Mäkké puzdro; Iné
th: ประเภทเคสที่ให้มาพร้อมสินค้า: กล่องฮาร์ดเคส; กระเป๋ากิกแบ็ก; ฮาร์ดเคส; ไม่มีเคสให้; ซอฟต์เคส; อื่นๆ
sl-SI: Vrsta vključene torbice: Kovček (flight case); Mehka torba (gig bag); Trdi kovček; Kovček ni priložen; Mehki kovček; Drugo
ru: Тип кейса в комплекте: Флайт-кейс; Мягкий чехол; Жесткий кейс; Чехол не входит в комплект; Мягкий чехол; Другое
ko: 포함 케이스 유형: 플라이트 케이스; 긱백; 하드 케이스; 케이스 미포함; 소프트 케이스; 기타
da: Type af medfølgende taske: Flightcase; Gigbag; Hardcase; Etui medfølger ikke; Softcase; Andet
pl: Typ dołączonej obudowy: Skrzynia transportowa; Pokrowiec; Twardy futerał; Brak futerału; Miękki pokrowiec; Inne
hu: Mellékelt tok típusa: Szállítóláda; Puhatok; Keménytok; Tok nélkül; Puhatok; Egyéb
sv: Typ av fodral som medföljer: Flightcase; Gigbag; Hårt fodral; Inget fodral ingår; Mjukt fodral; Övrigt
tr: Dahil olan kılıf tipi: Uçuş çantası; Gig bag; Sert çanta; Çanta dahil değildir; Yumuşak çanta; Diğer
ja: 含まれるケースタイプ: フライトケース; ギグバッグ; ハードケース; ケースなし; ソフトケース; その他
vi: Loại hộp đựng đi kèm: Hộp đựng chống sốc; Bao đựng mềm; Hộp đựng cứng; Không kèm hộp đựng; Hộp đựng mềm; Khác
es: Tipo de carcasa incluido: Estuche de transporte; Funda; Estuche rígido; No incluye estuche; Estuche blando; Otro
ro-RO: Tip de husă inclusă: Flight case; Husă (gig bag); Toc rigid; Fără toc inclus; Toc flexibil; Altele
fr: Type de boîtier inclus: Flight case; Housse de transport; Étui rigide; Aucun étui inclus; Étui souple; Autre
lt-LT: Pridedamo dėklo tipas: Skrydžio dėklas; Krepšys; Kietas dėklas; Be dėklo; Minkštas dėklas; Kita
el: Τύπος θήκης που περιλαμβάνεται: Βαλίτσα flight case; Θήκη gig bag; Σκληρή θήκη; Δεν περιλαμβάνεται θήκη; Μαλακή θήκη; Άλλο
nl: Inbegrepen type koffer: Flightcase; Gigbag; Hardcase; Geen koffer inbegrepen; Softcase; Overige
fi: Mukana tulevan kotelon tyyppi: Lentolaukku; Keikkalaukku; Kova laukku; Ei sisällä laukkua; Pehmeä kotelo; Muu
zh-CN: 附带琴盒类型: 航空箱; 琴包; 硬盒; 不含包装盒; 软盒; 其他
nb: Inkludert etuitype: Flightcase; Gigbag; Hardcase; Ingen kasse inkludert; Softcase; Annet
it: Tipo di custodia inclusa: Flight case; Gig bag; Custodia rigida; Nessuna custodia inclusa; Custodia morbida; Altro